【裁判字號】    90,重上更(三),17
【裁判日期】    900810
【裁判案由】    違反麻醉藥品管理條例等
【裁判全文】
臺灣高等法院高雄分院刑事判決                  九十年度重上更(三)字第一七號
    上  訴  人  台灣高雄地方法院檢察署檢察官
    上  訴  人
    即  被  告  甲○○
    選任辯護人  董安丹
右上訴人因被告違反麻醉藥品管理條例等案件，不服臺灣屏東地方法院八十四年度訴
字第五０三號中華民國八十四年八月八日第一審判決（起訴案號：臺灣屏東地方法院
檢察署八十四年度偵字第二三五七號、第四二０一號、八十四年度偵緝字第三二號）
，提起上訴，判決後，經最高法院第三次發回更審，本院判決如左：
      主  文
原判決關於甲○○部分撤銷。
甲○○共同非法販賣化學合成麻醉藥品，處有期徒刑玖年，褫奪公權伍年。安非他命
毛重陸拾公斤、龍春福號漁船壹艘、玻璃纖維快艇壹艘，均沒收。
      事  實
一、甲○○與卓枝榮（已判刑確定）、徐至成（亦已判刑確定）於民國八十三年底某
    日，共同基於意圖營利之意思，未經許可，以船舶航行赴大陸地區，販入管制進
    出口物品化學合成麻醉藥品安非他命，再轉運輸至菲律賓賣出牟取暴利之犯意。
    由甲○○出資新臺幣（下同）四百五十萬元、卓枝榮策劃並安排買賣事宜、徐至
    成職司在菲律賓聯絡及接駁。甲○○另以九十七萬元價款，向不知情之鄭榮展購
    買「龍春福」號漁船乙艘，供作運輸安非他命工具，復由卓枝榮出面以每月六萬
    五千元之薪資僱請不知情（即不知係買賣化學合成麻醉藥品安非他命）之陳河發
    擔任船長，約定於菲律賓返航之後再給付五萬元。八十四年三月廿一日十五時四
    十分許，陳河發（知悉未經許可航行至大陸地區，其非經主管機關許可，不得航
    行至大陸地區之規定，此部分經本院前審判處有期徒刑一年，未經上訴而確定）
    與不知情之蔡和三（押運安非他命部分業經菲律賓共和國馬尼拉最高法院決無罪
    確定）由澎湖龍門漁港報關出海，未經主管機關許可，於同年月廿三日上午八時
    許，抵廣東省深圳市南澳漁港，與先前已赴該地向香港籍不詳男子綽號彼得陳購
    得意圖供販賣用安非他命毛重五十公斤（綽號彼得陳另寄運十公斤，共六十公斤
    ，分裝於二個帆布袋，一袋毛重廿九公斤裝，一袋毛重卅一公斤裝），且持所購
    玻璃纖維快艇乙艘之卓枝榮會合，停留至同年月廿五日，由卓枝榮與不知情之蔡
    和三兩人將上開安非他命及該艘快艇置放於「龍春福」漁船上；於同年月廿七日
    十五時許，卓枝榮與不知情之蔡和三、陳河發三人駕駛該漁船載運上開安非他命
    ，離開南澳漁港前往菲律賓。同年月廿九日凌晨五時許，當抵菲律賓LaUnion省
    外海，陳河發留守該龍春福漁船上，卓枝榮、蔡和三分別攜帶前開兩帆布袋包裝
    毛重共六十公斤安非他命駕駛玻璃纖維快艇進入菲律賓近海。嗣蔡和三於八十四
    年三月廿九日下午一時四十五分許，在菲律賓國．LaUnion省．Bacnotan市海岸
    ，為菲國警察查獲，並扣得前開一帆布袋裝安非他命廿九公斤（扣除帆布袋為二
    十八點七公斤）。另一帆布袋裝毛重卅一公斤安非他命，於菲國警方到達海岸之
    前，為當地原住民搶走。徐至成赴現場發現有異，乃將上岸之卓枝榮迅速接應逃
    逸。陳河發在海上守候一天未見卓、蔡二人返回，乃駕龍春福號漁船於同年四月
    一日下午十九時許返抵澎湖龍門港之際，為警查獲。並循線於八十四年五月十一
    日十五時四十分許，在高雄縣仁武鄉八卦村捕獲甲○○，並扣押如附表所示之物
    及龍春福號漁船乙艘。
二、案經屏東縣警察局移送臺灣屏東地方法院檢察署檢察官偵查起訴。
      理  由
一、訊據上訴人即被告蔡憲忠（下稱被告）矢口否認有前揭非法販賣、運輸化學合成
    麻醉藥品及走私等犯行，辯稱：是卓枝榮來找伊作生意，伊乃出資四百五十萬元
    ，要買一艘船，是要到大陸地區買蒜頭運到菲律賓販賣，另以九十七萬元購買龍
    春福號漁船，不包含在四百五十萬元中，伊匯款四百五十萬元給卓枝榮，是從大
    陸買蒜頭運至菲律賓，再由菲律賓載樹頭回台北，卓枝榮將全數金額購買安非他
    命，並未告知伊，伊在警、偵訊時並未承認，伊的意思是卓枝榮後來向伊說伊才
    知道云云。
二、惟查：
    （一）右揭犯罪事實，迭據被告甲○○於警訊及原審偵審中坦承不諱（見屏警刑
          三字第五一０一號卷二～六頁、八～十頁，八十四年度偵緝字第三二號卷
          第二～七、十～十二頁，原審八十四年度訴字第五０三號卷八十四年七月
          六日訊問筆錄）；並經共犯卓枝榮、徐至成分別於警訊及原審調查時陳述
          綦詳（見原審法院八十四年度訴字第五０三號卷八十四年十一月八日、同
          年十一月十日、同年十一月十七日筆錄，八十五年度訴緝字第六八號卷十
          七～二十頁、三一～三五頁），被告經多次訊問，既均坦承在卷，則如何
          於每次訊問時因會錯意而表達與其真意不同之供述，顯然被告於本院中所
          供即與常情不符，況共犯卓枝榮、徐至成亦均供承明確，如前所述，益足
          證明被告前開各次訊問之真確性，已無庸置疑。被告所辯伊之意思僅係卓
          枝榮後來向伊說伊才知道，要難採信。又被告甲○○與共犯徐至成於八十
          四年三月二十五日曾有通訊對話，其內容如下：甲○○問：「怎麼一天拖
          過一天﹖」徐至成答：「船長在緊張的樣子，他今天又把東西移過來，他
          昨天把東西放那麼久，人家一直那個。」甲○○答：「對啊！怎麼又這樣
          ，他（卓枝榮）不是說東西放在上面船長又不知道」徐至成答：「那是用
          說的，到時候那（將安非他命裝載船上）有可能不知道」等語，亦有電訊
          監察000000000號電話譯文一紙為憑，被告蔡憲忠確有右揭與卓
          枝榮、徐至成共同非法運輸、販賣安非他命等行為，已很明確。被告蔡憲
          忠自應與卓枝榮、徐至成等人負共同非法運輸、販賣化學合成麻醉藥品等
          之罪責。
    （二）被告甲○○與共犯卓枝榮、徐至成如何接洽購得「龍春福號」漁船乙艘之
          事實，業據該船原所有人鄭榮展於警訊中已供述甚詳並指認無訛，並有龍
          春福號船員姓名表、機漁船進出港檢查表、澎湖縣警察局出入海舢舨漁船
          進出港登記簿、000000000號電話譯文等影本各乙份在卷足稽。
          另共犯卓枝榮於蔡和三在菲律賓上岸之際，被警查扣後，隨即由徐至成將
          桌枝榮接應逃逸，而當場遭菲律賓警方扣押一帆布袋包裝安非他命毛重廿
          九公斤及走私用快艇一艘等情形，亦據內政部警政署刑事警察局八十四年
          四月廿九日（八四）刑際字第六二六三八號函說明綦詳，並有該函影本乙
          份附卷可按（見八十四年度偵字第二三五七號卷第二十七頁至第三十七頁
          ），而上揭另一帆布袋所裝安非他命卅一公斤於菲國警察抵達海岸前，為
          當地原住民搶走等事實，亦據共犯徐至成、卓枝榮供述屬實。上開遭菲律
          賓警方查扣帆布袋包裝之物，內有二十九個熱封塑膠袋，每個塑膠內裝有
          略呈黃色的結晶體，總重量為二十八點七公斤（不包括帆布袋），經菲律
          賓警方送菲律賓共和國內政和地方政府部門菲律賓國家警察局犯罪檢驗局
          第一區（Camp Diego Silang，Carlatan，San Fernando，La Union）檢
          驗結果，該二十九個熱封透明塑膠袋中所裝略呈黃色之結晶物呈管制藥物
          安非他命（Shabu）之陽性反應，業經本院向內政部警政署刑事警察局調
          取蔡和三等走私毒品在菲律賓被查獲刑事卷宗查明屬實，並有菲律賓國家
          警察局犯罪檢驗局第一區D--０25--95號化學報告一紙附卷可稽（英文原
          文影本見本院卷第一四三頁、中文翻譯見本院卷第一一九頁）。又蔡和三
          因涉嫌非法運輸安非他命案件，經菲律賓檢察機關偵查及法院審理時，就
          其所運送遭查扣之物，均認定送驗結果確為安非他命（不包括帆布包裝重
          共為二十八點七公斤），有載明上情菲律賓共和國司法部國家檢察局
          LAUNION 省SAN FERNANDO市省檢察署決議書、菲律賓共和國LAUNION省SAN
          FERNANDO市第一司法區刑事裁決、菲律賓共和國馬尼拉最高法院刑事判決
          書附於本院卷內足憑，益證被告參與運輸至菲律賓諭販賣之物確係安非他
          命明確。雖蔡和三（原遭菲律賓地區法院判處死刑）經上訴菲律賓國馬尼
          拉最高法院後改判無罪確定，乃因菲律賓馬尼拉最高法院對扣案安非他命
          證據取得認係非法取得，且認定無證據證明其與正犯有共犯關係，致獲判
          無罪，並非否定扣案之物非安非他命，該馬尼拉最高法院判決書即不足作
          為被告無參與運送販賣安非他命犯行有利之認定，況本院並不受該判決書
          認定扣案安非他命係非法取得之拘束。
    （三）共犯卓枝榮、徐至成因右開犯行，業經本院分別以八十五年度上訴字第二
          三三號、八十五年度上訴字第一八四三號判決罪刑確定在案，亦有該判決
          附卷可按（見本院八十六年度上更（一）字第一四八號卷第五十五頁至第
          六十四頁），被告右開罪證至臻明確，犯行洵堪認定。至於本案除前開販
          入之毛重五十公斤安非他命（迭據共犯徐至成、卓枝榮供述在卷）外，其
          餘十公斤究為何人寄運﹖據共犯徐至成供稱：係香港綽號彼得陳所寄運云
          云，核與共犯卓枝榮於原審法院八十四年十一月十日調查時供述情節相符
          ，應堪信為真實。雖共犯卓枝榮事後又改稱係共犯徐至成所寄運，惟已為
          共犯徐至成所堅決否認其事，復查無其他事證資以認定，要難單憑被告卓
          枝榮事後片面反覆之供詞，而認定係共犯徐至成所私運。至共犯卓枝榮於
          本院前審調查中供稱：上岸被抓後，我打電話給甲○○，他才知道（走私
          安非他命）等語，顯屬事後迴護被告甲○○之詞，殊無可採。
    （四）所謂意圖營利，則係以有無對價關係為判斷，而安非他命因物稀價昂，且
          政府懸為禁令嚴加取締，販賣安非他命必有相當之風險，苟無利可圖，一
          般人尚無任意從事此項違法之行為。衡情被告應無甘冒被取締判處重刑
          之危險，從事該毒品之買賣，是被告出資四、五百萬元，所販入毒品之價
          格必較其出售之價格低廉，而被告有從中賺取買賣差價牟利之意圖，亦毋
          庸疑，顯然被告販賣安非他命係基於有營利之意圖，要無疑義。查中華民
          國憲法第四條明文：「中華國領土，依其固有之疆域，非經國民大會之決
          議，不得變更之。」，而國民大會未曾為變更領土之決議；另中華民國憲
          法增修條文第十一條復規定：「自由地區與大陸地區間人民權利義務關係
          及其他事務之處理，得以法律為特別之規定。」，而台灣地區與大陸地區
          人民關係條例第二條第二款更指明：「大陸地區：指台灣地區以外之中華
          民國領土」，揭示大陸地區仍屬我中華民國領土，該條例第七十五條復規
          定：「在大陸地區或在大陸船艦航空器內犯罪，雖在大陸地區曾受處罰，
          仍得依法處斷，但得免其刑之全部或一部之執行」，據此大陸地區現在雖
          因事實上之障礙為我國主權所不及，但在大陸地區犯罪，仍應受我國法律
          之處罰。又依刑法第四條之規定，犯罪之行為或結果，有一在中華民國領
          域內者，為在中華民國領域內犯罪。而安非他命業經行政院公告列為甲項
          管制進出口物品。本件被告參與共犯桌枝榮等人，將安非他命自大陸廣東
          省南澳漁港，以漁船私運送至菲律賓，應認係在我國領域內犯罪，而另犯
          非法運輸化學合成麻醉藥品及私運管制物品出口罪，附此說明。
    （五）綜上各情，本件被告甲○○前開所辯係要自大陸地區購買蒜頭運送至菲律
          賓販賣，再自菲律賓運樹頭返回臺北，純係嗣後卸責之詞，不足採信，被
          告之犯行均堪認定。
三、查安非他命屬中樞神經興奮劑，具有輕微之成癮性，服用後會產生依賴性、耐藥
    性，並引起不安、頭昏、顫抖、亢進性反應、失眠、焦慮、譫妄、慢性中毒、精
    神障礙、類似精神分裂症之錯覺、幻覺、妄想及伴有行動與性格異常等副作用，
    其劑量增大時，甚或會導致死亡；而其慣用者，由於精神錯亂，更具有暴力攻擊
    及反社會行為等傾向，情況極為嚴重；尤以戒解不易，其毒害不在煙毒之下，乃
    經行政院衛生署於七十九年十月九日以衛署藥字第九Ｏ四一四二號公告列入麻醉
    藥品管理條例第二條第四款所定「化學合成麻醉藥品」管理，並禁止非法販賣、
    、製造及運輸。次按行為後法律有變更者，適用裁判時之法律。但裁判前之法律
    有利於行為人者，適用最有利於行為人之法律，刑法第二條第一項定有明文。被
    告係推由共犯桌枝榮於八十四年二、三月間意圖供販賣用販入毒品安非他命，為
    共犯桌枝榮於警訊中自承，嗣於八十四年三月二十七日，再廣東省南澳漁港，以
    漁船將所購安非他命運輸至菲律賓，於八十四年三月二十九日下午一時四十五分
    許，為菲律賓警察查獲，被告嗣為警循線於八十四年五月十一日下午三時四十分
    許，遭警察逮捕。而毒品危害防制條例於八十七年五月二十日公布，於同年月二
    十二日施行，將安非他命列為第二級毒品，並於該條例第四條第二項規定販賣、
    運輸第二級毒品者，處無期徒刑或七年以上有期徒刑，得併科新臺幣七百萬元以
    下罰金；與麻醉藥品管理條例第十三條之一第二項第一款之規定處五年以上有期
    徒刑，得併科五萬元以下罰金之法定刑相較；以毒品危害防制條例第四條第二項
    所規定刑罰較麻醉藥品管理條例第十三條之一第二項第一款之規定為重，不利於
    行為人。依刑法第二條第一項但書規定，適用最有利於行為人之法律。本件被告
    之販賣、運輸安非他命犯行即應依從輕之原則，適用麻醉藥品管理條例之規定。
    被告甲○○未經許可，航行赴大陸地區並自廣東省南澳漁港非法運輸、販賣安非
    他命至菲律賓之行為，係分別觸犯麻醉藥品管理條例第十三條之一第二項第一款
    之非法販賣化學合成麻醉藥品罪、非法運輸化學合成麻醉藥品罪，懲治走私條例
    第二條第一項之私運管制物品出口罪，及違反台灣地區與大陸地區人民關係條例
    第八十條第一項前段之罪（公訴人漏論被告另犯非法販賣化學合成麻醉藥品罪，
    但起訴書犯罪事實已論及，應予補充）。被告甲○○與徐至成、卓枝榮等人，基
    於犯意之聯絡並行為之分擔，共同非法運輸、販賣化學合成麻醉藥品及走私犯行
    ，係共同正犯。被告甲○○、陳河發與徐至成、卓枝榮等人，共同基於未經許可
    航行至大陸地區，並推由陳河發、卓枝榮等人分擔實施行為，被告就此部分亦為
    共同正犯。又台灣地區與大陸地區人民關係條例第八十條第一項前段，雖以中華
    民國船舶船長等為規範對象，而屬因身分或其他特定關係成立之罪，惟被告甲○
    ○等與本案「龍春福」船舶船長陳河發共同實施航行至大陸地區之犯行，被告雖
    無特定關係，惟既有共同犯罪之意思，仍應以該罪之共犯論。又被告甲○○所犯
    上開非法運輸化學合成麻醉藥品及私運管制物品出口罪間，係一行為觸犯上開二
    罪名，應依想像競合犯規定從一重非法運輸化學合成麻醉藥品罪處斷，與所犯非
    法販賣化學合成麻醉藥品及未經許可航行大陸地區罪間，係為手段與目的之牽連
    關係，為牽連犯，應從較重之非法販賣化學合成麻醉藥品罪處斷（最高法院七十
    三年台覆字第一七號判例參照）。被告與其他共犯持有安非他命之目的係在販賣
    或運輸，其持有之低度行為應被販賣或運輸之高度行為所吸收，不另論其非法持
    有化學合成麻醉藥品罪。又所謂販賣，並不以販入後復行賣出為構成要件，但使
    以營利為目的，將鴉片購入或賣出，有一於此，其犯罪即經完成，均不得視為未
    遂（最高法院二十五年非字第一二三號判例參照）。揆諸上揭論述，本件被告甲
    ○○既意圖販賣安非他命營利之目的，雖僅販入安非他命，於尚未出賣之前，為
    警查獲，其販賣行為已屬既遂，併為敘明。
四、原審予以論罪科刑，固非無見，惟查：（一）毒品危害防制條例於八十七年五月
    二十日公布，於同年月二十二日施行，將安非他命列為第二級毒品，並於該條例
    第四條第二項規定販賣、運輸第二級毒品者，處無期徒刑或七年以上有期徒刑，
    得併科新臺幣七百萬元以下罰金，較麻醉藥品管理條例第十三條之一第二項第一
    款之規定為重，原審未及比較適用，即有未洽。（二）被告非法販入之安非他命
    係毛重五十公斤，已如前述，而原判決認本件非法販入之安非他命僅廿九公斤，
    即有認定事實錯誤之違失。（三）被告甲○○係出資四百五十萬元供卓枝榮安排
    購買安非他命事宜（不包括購買漁船之九十七萬元價款），而原判決認被告甲○
    ○出資五百萬元，事實之認定，亦有未合。（四）被告甲○○非有中華民國船長
    等特定身分，為何能構成台灣地區與大陸地區人民關係條例第八十條第一項前段
    之罪，原判決未就身分犯部分敘述理由，亦有未合。（五）本案犯罪係由共犯卓
    枝榮負責策劃安排買賣事宜，而被告甲○○僅負責出資，均已具論在前，觀其犯
    罪情節，被告甲○○應較卓枝榮為輕，而原審亦判處如共犯卓枝榮之有期徒刑十
    一年，同有畸重失當。（六）扣案如附表所示之物，並無證據證明係供本件犯罪
    所用或預備之物，且非違禁物，不得予以宣告沒收，原審遽為宣告沒收，亦有未
    洽。（七）被告另犯懲治走私條例第二條第一項之私運管制物品出口罪，已如前
    述，原判決認不成立該罪，亦有未合。檢察官上訴意旨執前開（七）所述，指摘
    原判決不當，為有理由；被告甲○○上訴意旨，否認犯罪，指摘原判決不當，雖
    無理由，惟原判決既有上述之可議，自應由本院撤銷改判。爰審酌被告甲○○因
    貪圖暴利，罔顧他人身心健康，非法運輸、販賣之安非他命數量高達五十公斤，
    嚴重危害國際社會秩序，破壞國家形象，被告雖於本院調查、審理時未能供承犯
    行，但其於偵查暨原審審理時坦承不諱，犯後態度尚稱良好，且運輸安非他命尚
    未銷售市面即遭查獲，泰半安非他命遭查扣，所生實質危害並未擴大，暨與卓枝
    榮所諭知之刑度比較等其他一切情狀，量處如主文第二項所示之刑，並依被告甲
    ○○所犯非法販賣化學合成麻醉藥品之犯罪性質，認有褫奪公權之必要，併宣告
    褫奪公權五年。又菲律賓警察查獲之安非他命毛重廿九公斤，及為菲國當地原住
    民搶走，未經查獲之安非他命毛重卅一公斤，雖皆未於本案扣押在案，惟尚無法
    證明業已滅失，均係違禁物，依刑法第三十八條第一項第一款規定，併宣告沒收
    。另「龍春福」號漁船為被告甲○○所有，且供運輸走私物品所用，業據共犯徐
    至成、卓枝榮供明在卷，為犯罪所用之物，亦應宣告沒收之。至於菲律賓國警察
    所扣押之纖維快艇乙艘，雖未於本案中扣案，但為共犯卓枝榮所購所有，且係供
    犯罪所用之物，為共犯桌枝榮於警訊中自承，亦併宣告沒收之。至於扣案如附表
    所示之物品，固屬於被告甲○○及共犯卓枝榮等人所有，惟均無法證明係被告等
    人販入安非他命暨違反臺灣地區與大陸地區人民關係條例所用之物，且均非屬違
    禁物，自不予宣告沒收，併予敘明。
五、公訴意旨另以：被告於上述時地，併購得除安非他命外之其他不詳毒品，因認被
    告另犯非法運輸麻醉藥品及懲治走私條例第二條第一項之私運管制物品出口罪嫌
    云云，惟查：公訴意旨所載被告甲○○等人並販入其他不詳毒品等情，惟已據被
    告甲○○堅詞否認，而當場查獲之菲律賓國警察僅搜得安非他命二十九公斤，並
    無其他毒品，有警政署刑事警察局前揭函中之菲國警察報告書乙份可按，亦無其
    他事證資以證明，是被告此部分犯罪，尚不能證明。因公訴人認此部分與前開論
    罪科刑部分有裁判上一罪之關係，爰不另為無罪之諭知。
據上論結，應依刑事訴訟法第三百六十九條第一項前段、第三百六十四條、第二百九
十九條第一項前段、麻醉藥品管理條例第十三條之一第二項第一款，台灣地區與大陸
地區人民關係條例第八十條第一項前段、刑法第二條第一項但書、第十一條前段、第
五十五條、第二十八條、第三十一條第一項、第三十七條第二項、第三十八條第一項
第一款、第二款，判決如主文。
本案經檢察官董明正到庭執行職務。
中      華      民      國    九十      年      八      月      十      日
                              臺灣高等法院高雄分院刑事第八庭
                                  審判長法官  郭雅美
                                        法官  張盛喜
                                        法官  莊飛宗
右正本證明與原本無異。
如不服本判決，應於判決送達後十日內向本院提出上訴狀，其未述理由者並應於提
出上訴狀後十日內向本院補提理由書（應附繕本)。
                                      書記官  張明賢
中    華    民    國      九十      年       八       月     十    四   日
附錄：本判決論罪科刑法條：
麻醉藥品管理條例第十三條之一第二項第一款
違反前條之規定，其屬於第二條第四款之麻醉藥品者，依左列規定處罰：
一、非法輸入、製造、運輸、販賣者，處五年以上有期徒刑，得併科五萬元以下罰金
    。
懲治走私條例第二條第一項：
私運管制物品進口出口逾公告數額者，處七年以下有期徒刑，得併科新台幣二十萬元
以下罰金。
台灣地區與大陸地區人民關係條例第八十條第一項前段中華民國船長、機長、其他運
輸工具所有人、營運人或船長、機長、其他運輸工具駕駛人違反第二十八條第一項規
定航行至大陸地區者，處三年以下有期徒刑、拘役或科或併科新臺幣一百萬元以上一
千五百萬元以下罰金。
臺灣高等法院高雄分院八十六年度上更（二）字第二九六號麻藥等案件附表
┌──┬─────────────┬──┬────┬───────┐
│編號│    扣押物品名稱          │單位│  數  量│所有人或提出人│
├──┼─────────────┼──┼────┼───────┤
│  一│航跡儀                    │  台│      一│甲○○        │
├──┼─────────────┼──┼────┼───────┤
│  二│測深儀                    │  台│      一│甲○○        │
├──┼─────────────┼──┼────┼───────┤
│  三│手提收音機                │  台│      一│甲○○        │
├──┼─────────────┼──┼────┼───────┤
│  四│紫色外套                  │  件│      一│卓枝榮        │
├──┼─────────────┼──┼────┼───────┤
│  五│皮包                      │  只│      一│卓枝榮        │
├──┼─────────────┼──┼────┼───────┤
│  六│外套                      │  件│      一│卓枝榮        │
├──┼─────────────┼──┼────┼───────┤
│  七│卓枝榮香港入境許可證      │  本│      一│卓枝榮        │
├──┼─────────────┼──┼────┼───────┤
│  八│國際旅行健康證明書        │  本│      一│卓枝榮        │
├──┼─────────────┼──┼────┼───────┤
│  九│深圳市南澳鎮南澳村便函    │  張│      一│卓枝榮        │
├──┼─────────────┼──┼────┼───────┤
│  十│香港匯豐銀行收據          │  張│      一│卓枝榮        │
├──┼─────────────┼──┼────┼───────┤
│十一│港幣                      │  元│九六五０│卓枝榮        │
├──┼─────────────┼──┼────┼───────┤
│十二│美鈔                      │  元│    十一│卓枝榮        │
├──┼─────────────┼──┼────┼───────┤
│十三│人民幣                    │  元│四五五三│卓枝榮        │
├──┼─────────────┼──┼────┼───────┤
│十四│菲律賓披索                │  元│  三００│卓枝榮        │
├──┼─────────────┼──┼────┼───────┤
│十五│龍春福號漁船買賣契約      │  張│    十一│甲○○        │
├──┼─────────────┼──┼────┼───────┤
│十六│漁船配油手冊              │  本│    一│甲○○        │
└──┴─────────────┴──┴────┴───────┘
                                                                        Ｆ


司法院資訊處製作；財團法人民間司法改革基金會備份。
